臺灣高等法院臺中分院刑事裁定　
110年度聲字第2650號

聲  請  人  臺灣高等檢察署臺中檢察分署檢察官     
受  刑  人  黃柶豪



上列聲請人因受刑人數罪併罰有二裁判以上，聲請定其應執行之
刑（聲請案號：110年度執聲字第1228號），本院裁定如下：
    主  文
黃柶豪犯如附表所示各罪所處之刑，應執行有期徒刑貳年。
    理  由
一、聲請意旨略以：受刑人黃柶豪因詐欺等數罪，先後經判決確
    定如附表。數罪中雖有刑法第50條第1項但書所列情形，惟
    受刑人已請求檢察官聲請定應執行刑，有臺灣南投地方檢察
    署110年9月29日刑法第50條第1項但書案件是否請求定應執
    行刑調查表足稽，應依刑法第50條第2項、第53條、第51條
    第5款規定，定其應執行之刑。爰依刑事訴訟法第477條第1
    項聲請裁定等語。
二、按裁判確定前犯數罪者，併合處罰之。但有下列情形之一者
    ，不在此限：㈠得易科罰金之罪與不得易科罰金之罪。㈡得易
    科罰金之罪與不得易服社會勞動之罪。㈢得易服社會勞動之
    罪與不得易科罰金之罪。㈣得易服社會勞動之罪與不得易服
    社會勞動之罪。前項但書情形，受刑人請求檢察官聲請定應
    執行刑者，依第51條規定定之，刑法第50條定有明文；次按
    數罪併罰，有2裁判以上者，依刑法第51條之規定，定其應
    執行之刑；又數罪併罰，分別宣告其罪之刑，如宣告多數有
    期徒刑者，於各刑中之最長期以上，各刑合併之刑期以下，
    定其刑期，但不得逾30年，刑法第53條、第51條第5款亦有
    明文。
三、經查，本件受刑人因犯如附表所示數罪，經臺灣南投地方法
    院及本院判處如附表所示之刑，均已確定在案，有各該刑事
    判決、臺灣高等法院被告前案紀錄表在卷可稽。而受刑人犯
    如附表編號1所示之罪，為得易科罰金之罪，犯如附表編號2
    至6所示之罪，則為不得易科罰金之罪，本件自屬刑法第50
    條第1項但書之情形。惟受刑人就上開數罪已請求檢察官聲
    請定應執行刑，有臺灣南投地方檢察署110年9月29日刑法第
    50條第1項但書案件是否請求定應執行刑調查表附卷為憑，
    此已合於刑法第50條第2項之規定；茲檢察官聲請就受刑人
    所犯如附表所示各罪所處之有期徒刑定其應執行之刑，本院
    審核認聲請為正當，應定其應執行之刑。爰依前揭法條規定
    ，並按最高法院110年度台抗大字第489號裁定意旨，為保障
    受刑人之程序利益，於裁定前，函詢受刑人對本件定應執行
    刑案件之意見，受刑人則回覆稱：無意見等語，此有受刑人
    回覆之陳述意見調查表在卷可參，兼衡附表所示各罪之犯罪
    時間、罪質以及定應執行刑之限制加重原則，兼顧刑罰衡平
    之要求及矯正受刑人之目的，在未逾越外部界限之限度內，
    及比例原則、責罰相當原則等自由裁量權之內部性界限等情
    ，而為整體評價後，依刑事訴訟法第477條第1項，刑法第50
    條第2項、第53條、第51條第5款，裁定如主文。
中　　華　　民　　國　　110 　年　　11　　月　　8 　　日
             刑事第九庭   審判長法　官　紀  文  勝
                                法　官　賴  妙  雲
                                法　官　姚　勳　昌
以上正本證明與原本無異。
如不服本裁定，應於收受送達後五日內向本院提出抗告書狀(須
附繕本)。因疫情而遲誤不變期間，得向法院聲請回復原狀。                       
                                書記官  溫  尹  明      
中　　華　　民　　國　　110 　年　　11　　月　　8 　　日
附表：受刑人黃柶豪定應執行之刑案件一覽表
編號  1 2 3 罪名  不能安全駕駛致       交通危險罪 詐欺 詐欺  宣告刑  有期徒刑3月 有期徒刑1年1月（2罪） 有期徒刑1年2月（3罪） 犯罪日期  108.4.4        107.1.19        107.1.23  107.1.10        107.1.14        107.1.26 偵查（自訴）機關年度案號  南投地檢108年度速偵字第221號 南投地檢107年度偵字第 719、3381號 南投地檢107年度偵字第 719、3381號 最後事實審 法院  南投地院        中高分院        中高分院  案號 108年度埔交簡字第89號 109年度上訴字第1424號 109年度上訴字第1424號  判決日期   108.6.24 109.10.22 109.10.22 確定判決 法院  南投地院  最高法院        最高法院  案號 108年度埔交簡字第89號 110年度台上字第3334號 110年度台上字第3334號  判決確定日期  108.7.16  110.6.2  110.6.2 是否為得易科罰金之案件            是        否             否 備註  南投地檢108年度執字第1753號 （已執畢） 南投地檢110年度執字第1094號 （編號2至6應執行有期徒刑1年10月） 南投地檢110年度執字第1094號 （編號2至6應執行有期徒刑1年10月） 
附表：受刑人黃柶豪定應執行之刑案件一覽表
編號  4 5 6 罪名           詐欺 詐欺 詐欺 宣告刑  有期徒刑1年3月 有期徒刑1年4月 有期徒刑7月（12罪） 犯罪日期  107.1.12        107.1.14  107.1.14（4次） 107.1.15（3次） 107.1.16 107.1.22 107.1.23（3次） 偵查（自訴）機關年度案號  南投地檢107年度偵字第 719、3381號 南投地檢107年度偵字第 719、3381號 南投地檢107年度偵字第 719、3381號 最後事實審 法院  中高分院        中高分院        中高分院  案號 109年度上訴字第1424號 109年度上訴字第1424號 109年度上訴字第1424號  判決日期  109.10.22  109.10.22 109.10.22 確定判決 法院 最高法院  最高法院        最高法院  案號 110年度台上字第3334號 110年度台上字第3334號 110年度台上字第3334號  判決確定日期 110.6.2   110.6.2  110.6.2 是否為得易科罰金之案件            否      否            否 備註  南投地檢110年度執字第1094號 （編號2至6應執行有期徒刑1年10月） 南投地檢110年度執字第1094號 （編號2至6應執行有期徒刑1年10月） 南投地檢110年度執字第1094號 （編號2至6應執行有期徒刑1年10月）